【裁判字號】    98,審訴,241
【裁判日期】    980331
【裁判案由】    毒品危害防制條例
【裁判全文】
臺灣士林地方法院刑事判決             98年度審訴字第241號
公  訴  人  臺灣士林地方法院檢察署檢察官
被      告  甲○○
                    （另案於臺灣臺北監獄執行中）
上列被告因毒品危害防制條例案件，經檢察官提起公訴（97年度
毒偵字第2361號），被告於準備程序中就被訴事實為有罪陳述，
本院合議庭裁定由受命法官獨任改依簡式審判程序審理，並判決
如下：
    主  文
甲○○施用第一級毒品，累犯，處有期徒刑壹拾月。
    事  實
一、甲○○前於民國88年間，因施用第二級毒品案件，先後2 次
    經依裁定送觀察、勒戒後，均認無繼續施用毒品之傾向，分
    別於88年2 月12日、88年7 月21日執行完畢釋放出所，並經
    臺灣士林地方法院檢察署檢察官以88年度偵字第3752號、88
    年度偵字第5456號為不起訴處分確定。復於89年間，因施用
    第2 級毒品案件，經本院以89年度毒聲字第1073號裁定令入
    戒治處所施以強制戒治1 年，嗣因強制戒治屆滿3 個月，戒
    治成效經評定為合格，認無繼續戒治之必要，經本院以90年
    度毒聲字第683 號裁定停止戒治，所餘戒治期間交付保護管
    束，於90年9 月4 日戒治期滿。又於88年間，因犯竊盜案件
    ，經本院以88年度易字第1257號判處有期徒刑4 月確定；再
    於89年間因違反毒品危害防制條例案件，經本院士林簡易庭
    以89年度士簡字第304 號判處有期徒刑4 月確定，上開2 罪
    經裁定定應執行有期徒刑7 月確定，並自89年8 月20日入監
    執行。其又因竊盜案件，經本院以89年度簡字第1192號、90
    年度簡字第1372號分別判處有期徒刑6 月及5 月確定；另於
    89年間因偽造文書案件，經本院以90年度簡字第1162號判處
    有期徒刑3 月確定；復於90年間因違反毒品危害防制條例案
    件，經本院以90年度訴字第437 號判處有期徒刑7 月確定。
    上開4 罪嗣經裁定應執行有期徒刑1 年8 月確定，並自90年
    10月9 日起接續前開徒刑為執行，於92年1 月29日縮短刑期
    假釋出監，所餘刑期於92年8 月1 日縮刑期滿，因未經撤銷
    假釋，而以執行完畢論。於92年間因施用毒品案件，經臺灣
    士林地方法院檢察署檢察官以93年度毒偵字第88號提起公訴
    ，由本院於93年4 月8 日以93年度訴字第149 號分別判處有
    期徒刑1 年及7 月，定應執行刑為1 年6 月確定；又於93年
    間，因施用毒品案件，經本院以94年度訴字第80號判處有期
    徒刑10月、5 月，應執行有期徒刑1 年2 月確定，94年2 月
    1 日入監接續執行，96年5 月17日縮短刑期假釋出獄，96年
    8 月13日假釋期滿，未經撤銷，視為已執行完畢。詎甲○○
    仍不知悔改，於前開強制戒治後5 年內，因施用毒品案件，
    為本院判決有罪確定執行完畢後，又基於施用第一級毒品海
    洛因之犯意，於97年10月25日某時在臺北市○○區○○街15
    0 號臺北市立聯合醫院陽明院區附近某處，接受友人提供之
    海洛因香煙，並施用第一級毒品海洛因1 次。嗣於同年月28
    日下午11時50分許，在臺北市○○街15巷12號前，為警查獲
    後，經其同意採集尿液送驗，呈嗎啡陽性反應，始悉上情。
二、案經臺北市政府警察局士林分局報告臺灣士林地方法院檢察
    署檢察官偵查起訴。
    理  由
一、上揭犯罪事實，業據被告甲○○於本院準備程序及審理中坦
    承不諱，又被告雖在查獲當日於警方人員陪同下採集尿液送
    臺北市立聯合醫院陽明院區檢驗為嗎啡、甲基安非他命陰性
    反應，惟該院區於98年1 月22日以北市醫陽字第0983170970
    0 號函向本院表示，當日使用之「台塑生醫嗎啡--甲基安非
    他命2 合1 快速檢驗試劑」檢驗結果只供初步篩選用，最終
    結果判定仍須以GC/MS 結果作為再次確認之依據；而被告為
    警方採集之尿液，經送臺灣尖端先進生技醫藥股份有限公司
    以酵素免疫分析法初步檢驗、氣相層析質譜儀法（GC/MS ）
    確認檢驗之檢驗結果，則呈嗎啡陽性反應，有該公司97年11
    月5 日濫用藥物檢驗報告及臺北市政府警察局偵辦毒品案件
    尿液檢體委驗單各1 紙附卷可稽，是本件事證明確，被告施
    用第一級毒品海洛因之犯行堪予認定，應依法論科。
二、核被告所為，係犯毒品危害防制條例第10條第1 項之施用第
    一級毒品罪。被告施用第一級毒品前之持有低度行為為施用
    之高度行為所吸收，不另論罪。又被告有事實欄所載前科執
    行情形，此有臺灣高等法院被告前案紀錄表1 份在卷可憑，
    其於前案有期徒刑執行完畢後5 年內，故意再犯有期徒刑以
    上之本罪，為累犯，應依法加重其刑。爰審酌被告曾有多次
    施用毒品前科，經觀察、勒戒及強制戒治程序，仍無法戒除
    ，復又觸犯本件犯行，顯示其無戒絕之決心，又本件被告僅
    施用毒品1 次，雖傷害自身健康，惟所生危害非鉅，被告犯
    後已坦承犯行，態度尚屬良好等一切情狀，參酌公訴人之求
    刑，量處如主文所示之刑，以資懲儆。
據上論斷，應依刑事訴訟法第273 條之1 第1 項、第299 條第1
項前段，毒品危害防制條例第10條第1 項，刑法第11條前段、第
47條第1 項，判決如主文。
本案經檢察官鄭堤升到庭執行職務。
中    華    民    國    98    年    3     月    31    日
                  刑事第一庭法  官  雷雯華
以上正本證明與原本無異。
如不服本判決，應於收受判決後10日內向本院提出上訴書狀，並
應敘述具體理由；其未敘述上訴理由者，應於上訴期間屆滿後20
日內向本院補提理由書（均須按他造當事人之人數附繕本）「切
勿逕送上級法院」。
                            書記官  陳麗津
中    華    民    國    98    年    3     月    31    日
附錄本案論罪科刑法條全文：
毒品危害防制條例第10條第1項
施用第一級毒品者，處6 月以上5 年以下有期徒刑。


司法院資訊處製作；財團法人民間司法改革基金會備份。
